【裁判字號】    91,訴,1375
【裁判日期】    920110
【裁判案由】    毒品危害防制條例
【裁判全文】
臺灣臺北地方法院刑事判決                        九十一年度訴字第一三七五號
    公訴人  臺灣臺北地方法院檢察署檢察官
    被  告  丙○○  男  三十三.
右列被告因毒品危害防制條例案件，經檢察官提起公訴（九十年度毒偵字第二七八八
號、九十一年度毒偵字第一九二七號），本院判決如左：
      主  文
丙○○連續施用第一級毒品，累犯，處有期徒刑拾月，扣案之第一級毒品海洛因壹包
（驗餘淨重零點壹捌公克）及含第一級毒品海洛因殘渣空針壹支均沒收銷燬之；又施
用第二級毒品，累犯，處有期徒刑肆月。應執行有期徒刑壹年，扣案之第一級毒品海
洛因壹包（驗餘淨重零點壹捌公克）及含第一級毒品海洛因殘渣空針壹支均沒收銷燬
之。
      事  實
一、丙○○前於民國八十五年間因違反麻醉藥品管理條例等案件，經本院於八十五年
    十二月十七日以八十五年度訴字第一五三七號判處應執行有期徒刑十月，於八十
    六年九月二日執行完畢。
二、丙○○前於八十七年間因施用毒品案件，經本院於八十七年五月二十九日以八十
    七年度易字第五八三號裁定送觀察、勒戒，再裁定送強制戒治期滿，經本院於八
    十八年十二月二十一日以八十七年度易字第五八三號判決免刑確定。嗣又於八十
    九年間因施用第二級毒品安非他命案件，經本院於九十一年二月二十一日以九十
    年度簡字第四三四五號判決有期徒刑六月（尚未執行）。猶不知悛悔，竟基於施
    用第一級毒品之概括犯意，自九十年八月十日起至九十一年八月十九日止，連續
    在台北縣深坑鄉○○路○段一五八巷五十號住處（起訴書誤繕為台北縣永和市某
    不詳公園廁所等處），將第一級毒品海洛因摻水以針筒注射方式，施用第一級毒
    品海洛因多次。另基於施用第二級毒品安非他命之犯意，於九十一年八月十八日
    ，在北深路上址，將第二級毒品安非他命置於吸食器內點火燃燒吸食其氣體方式
    ，施用第二級毒品安非他命一次（公訴人於本院審理時當庭追加起訴施用第二級
    毒品安非他命部分）。嗣分別於九十年八月十日下午四時三十分許，在台北縣中
    和市○○路四三三號十七樓之十八，為警查獲，並扣得屋主蘇群陽持有第一級毒
    品海洛因六包及注射針筒二支。又於九十一年八月二十日凌晨一時三十分許，在
    台北市○○區○○路二段一八七號前，為警查獲，並扣得丙○○持有之第一級毒
    品海洛因一包（驗餘淨重０．一八公克）及同行友人梁家麟身上扣得丙○○所有
    含第一級毒品海洛因殘渣之空針一支。
三、案經台北市政府警察局中正第一分局及台北市政府警察局文山第一分局報請台灣
    台北地方法院檢察署檢察官偵查起訴。
      理  由
一、右揭犯罪事實，業據被告丙○○於本院審理時供認不諱，且被告供承前後二次為
    警查扣之毒品及針筒等情，核與證人蘇群陽及梁家麟於警訊時證述情節相符。又
    被告於九十年八月十日在景平路上址，第一次為警查獲時所親採之尿液（編號四
    二七四─一），經送台北市立療養院初驗及台灣尖端先進生技醫藥股份有限公司
    濫用藥物檢驗中心複驗結果，均呈嗎啡陽性反應，此有前開醫院之煙毒尿液檢驗
    報告書、濫用藥物檢驗報告及台北市政府警察局中正第一分局尿液檢體編號對照
    表各一份在卷可參（見甲○九十年度毒偵字第二七八八號卷第三頁至第六頁）。
    而被告於九十一年八月二十日在木柵路上址，第二次為警查獲時親採尿液（編號
    一二五０），經送請台灣尖端先進生技醫藥股份有限公司濫用藥物檢驗中心檢驗
    結果，呈嗎啡及安非他命陽性反應，此有該公司濫用藥物陽性檢體檢驗報告及台
    北市政府文山一分局尿液委驗單各一份在卷可考，而被告持有之毒品一包，經送
    法務部調查局鑑驗結果認係第一級毒品海洛因（驗餘淨重０．一八公克），此有
    該局鑑定通知書一份可稽。被告所有供施打毒品所用之空針一支，經警以聯勤第
    二０四廠煙毒檢驗包試驗結果呈嗎啡反應，亦有初步鑑驗報告單一份在卷可參（
    分見甲○九十一年度毒偵字第一九二七號卷第六十三頁、第六十四頁、第五十九
    頁及第二十三頁），並有第一級毒品海洛因一包（驗餘淨重０．一八公克）及含
    海洛因殘渣空針一支扣案可佐，足徵被告前開自白與事實相符，堪予採信。又被
    告前於八十七年間因施用毒品案件，經本院於八十七年五月二十九日以八十七年
    度易字第五八三號裁定送觀察、勒戒，再裁定送強制戒治期滿，經本院於八十八
    年十二月二十一日以八十七年度易字第五八三號判決免刑確定，此有前開判決書
    在卷可參。是被告前因施用毒品案件，經強制戒治期滿並判處免刑確定後，五年
    內再犯施用毒品等情，堪予認定。是本件事證明確，被告犯行洵堪認定。
二、核被告所為，係犯毒品危害防制條例第十條第一項之施用第一級毒品罪及同條第
    二項之施用第二級毒品罪。被告持有第一級毒品海洛因及第二級毒品安非他命，
    既意在供己施用，則其持有之低度行為應為施用之高度行所吸收，均不另論罪。
    又公訴意旨雖未敘及被告施用第二級毒品安非他命犯行，然該部分事實業據公訴
    人於本院審理時當庭追加起訴，並提出補充理由書敘明在卷可參（見本院九十二
    年一月三日審判筆錄），本院自得併予審理。被告先後多次施用第一級毒品海洛
    因犯行，時間緊接，犯罪構成要件相同，顯係基於概括犯意為之，應依刑法第五
    十六條連續犯規定論以一罪，並加重其刑。次查被告曾犯有如事實欄一所載之前
    科紀錄及執行情形，此有台灣高等法院被告全國前案紀錄表一份在卷可憑，其於
    執行完畢後五年之內再犯有期徒刑以上本案之前開二項罪行，為累犯，應依刑法
    第四十七條規定均加重其刑，施用第一級毒品海洛因犯行部分並遞加重之。被告
    所犯前開二罪間，犯意各別，行為互殊，應分論併罰。爰審酌被告前因施用毒品
    ，經本院裁定強制戒治期滿後並判處免刑在案，又再犯施用毒品犯行，戕害己身
    ，顯乏戒斷毒品之意及犯後態度等一切情狀，分別量處如主文所示之刑，並定應
    執行之刑，以資懲儆。
三、扣案之第一級毒品海洛因壹包（驗餘淨重０．一八公克）及含第一級毒品海洛因
    殘渣空針一支，因難與內含之海洛因析離，應視為查獲之毒品，依毒品危害防制
    條例第十八條第一項前段規定沒收銷燬之。至於，被告第一次被查獲時扣案之第
    一級毒品海洛因六包，均係屬蘇群陽所有之物，業據其供明在卷（見甲○九十年
    度毒偵字第二七八八號卷第十一頁），顯與本案被告施用毒品犯行無關，檢察官
    聲請併予宣告沒收，容有誤會。
據上論斷，應依刑事訴訟法第二百九十九條第一項前段，毒品危害防制條例第十條第
一項、第二項、第十八條第一項前段，刑法第十一條前段、第五十六條、第四十七條
、第五十一條第五款，判決如主文。
本案經檢察官乙○○到庭執行職務。
中      華      民      國    九十二    年      一      月      十      日
                              臺灣臺北地方法院刑事第一庭
                                  法    官    傅  中  樂
右正本證明與原本無異。
如不服本判決，應於判決送達後十日內，向本院提出上訴狀。
                                  書 記 官    林  明  龍
中      華      民      國    九十二    年      一      月      十      日
附論罪科刑依據法條：
毒品危害防制條例第十條
施用第一級毒品者，處六月以上五年以下有期徒刑。
施用第二級毒品者，處三年以下有期徒刑。


司法院資訊處製作；財團法人民間司法改革基金會備份。
